---
title: "Project visualisation des données"
author: "Kamel MEGHNINE, Abderrahim BENDAHMAN"
date: "12/03/2020"
output: html_document
---

```{r setup, include=FALSE}
knitr::opts_chunk$set(echo = TRUE)
```

## R Markdown

Chargement de nos données 'Données_météo.csv`
Les données date de 18/03/2020 à 12h40

```{r cars}
library(readr)
library(rgrs)
data_weather <- read_csv("Données_météo.csv")
data_weather$country <- as.factor(data_weather$country)
data_weather$name <- as.factor(data_weather$name)
data_weather$continent <- as.factor(data_weather$continent)
```

## Including Plots

You can also embed plots, for example:

```{r}
library(ggplot2)
ggplot(data_weather, aes(x=country , y=temp)) + geom_boxplot(color="blue")
```


```{r}
library(ggplot2)
ggplot(data_weather, aes(x=temp_min , y=temp_max)) + geom_point(aes(color=country)) + geom_smooth() +
  ggtitle("Nuage de point entre température maximal et minimal") +
  xlab("Température minimal") +
  ylab("Température maximal")
```


On voit qu'il y'a une corrélaion entre Température minimal et maximal 
on voit aussi qu'il ya pas une grade marge d'ereur jsue un peur au début  de vu que il ya pas bcp d'information  



```{r}
library(ggplot2)
ggplot(data_weather, aes(x=humidity , y=feels_like )) + geom_point(aes(color=feels_like)) +
  ggtitle("Humidité par rapport à la température ressenté") +
  xlab("Humidité") +
  ylab("Température ressenté")

```


Dans ce graphe on à voulu voir s'il ya une relation entre l'hmidité et la température ressenté
On peut distinguer 3 groupes dans le nuage de point 
1 - La température de -5° à 22° et l'humidité 37% a 100% Dans ce groupe on remarque la température basse et l'humidité élevé 
2 - La température de 22° à 29° et l'humidité 0% a 48% Dans ce groupe la température élevé et l'humidité ne dépasse pas 50% la plupart son Afric du sud et 2 sont d'Algerie surment ville du sud (Sahara)
3 - La température de 30° à 38° et l'humidité 55% a 95% Dans ce groupe on voit une température plus élevé et aussi l'humidité on remarque aussi que le Pays c'est Maldives, c'est iles donc certainnement c'est le lieux qui fait que l'humidité augement aussi avec a la température 



```{r}
library(dplyr)
library(ggplot2)

by_country <- group_by(data_weather, country, continent)
country1<-summarise(by_country, visibility = mean(visibility))
 
ggplot(country1, aes(country, visibility)) + geom_col(aes(fill=continent)) +
  ggtitle("Visibilité moyenne par Pays") +
  xlab("Pays") +
  ylab("Visibilité moyenne (KM)")
```


Ce graphe nous montre la Visibilité moyenne pas Pays et regrouper par Continent 
on voit que la plupart des pays ont une visibilité moyenne de 10 KM. On remarque que dans le même Continent on trouve L'Algrerie avec une faible visibilité qui est a 6 KM et Afric de sud avec une visibilité plus élevé presque 14 KM



```{r}
library(dplyr)
library(ggplot2)

by_country <- group_by(data_weather, continent)
country1<-summarise(by_country, visibility = mean(visibility))

ggplot(country1, aes(continent, visibility)) + geom_col(aes(fill=continent)) +
  ggtitle("Visibilité moyenne par Continent") +
  xlab("Continent") +
  ylab("Visibilité moyenne (KM)") 
```

Ce graphe nous montre la Visibilité moyenne par Continent
On voit qu'il y a pas beaucoup de différence entre les continent



```{r}
library(dplyr)
library(ggplot2)

by_continent <- group_by(data_weather, continent, country)
dt_continent<-summarise(by_continent, humidity = mean(humidity))
 
ggplot(dt_continent, aes(continent, humidity)) + geom_col(aes(fill=country), position = "dodge") +
  ggtitle("Humidité moyenne par Pays regrouper pas Continent") +
  xlab("Continent") +
  ylab("Humidité moyenne")

```

Ce graphe nous montre l'Humidité moyenne pas Pays et regrouper par Continent 
Ce graphe nous permet comparer l'Humidité moyenne entres les pays  


```{r}
library(dplyr)
library(ggplot2)

by_country <- group_by(data_weather, continent)
country1<-summarise(by_country, humidity = mean(humidity))

ggplot(country1, aes(continent, humidity)) + geom_col(aes(fill=continent)) +
  ggtitle("Humidité moyenne par Continent") +
  xlab("Continent") +
  ylab("Humidité moyenne (%)") 

```

Ce graphe nous montre l'Humidité moyenne pas Continent
On voit que le Continent Américain a une Humidité plus élevé avec 87%, aprés c'est l'Europe avec 75% et en dernier Arfique avec 50%.


```{r}
library(ggplot2)
ggplot(data_weather, aes(x=speed , y=pressure)) + geom_point(aes(color=country)) + geom_smooth() +
  ggtitle("Vitesse du vent par rapport préssion ") +
  xlab("Vitesse du vent") +
  ylab("Préssion")
```

Dans ce Graphe on a voulu voir s'il ya une relation ou une corrélation entre le vent et la pression atmosphérique 
D'aprés les resultat qu'on voit sur graphe on voit pas une corrélation et même on peut pas deduire une relation entre ces 2 élément.

